臺灣高等法院刑事判決　　　　　　　　96年度上易字第1946號
上　訴　人　臺灣臺北地方法院檢察署檢察官
被　　　告　甲○○
上列上訴人因被告傷害案件，不服臺灣臺北地方法院96年度易字
第323 號，中華民國96年6 月29日第一審判決（起訴案號：臺灣
臺北地方法院檢察署95年度偵字第26121 號），提起上訴，本院
判決如下：
    主  文
上訴駁回。
    理  由
一、按上訴期間為10日，自送達判決後起算；又提起上訴，應以
    上訴書狀提出於原審法院為之，刑事訴訟法第349 條前段及
    第350 條第1 項分別定有明文。又對於下級法院之判決得上
    訴於上級法院者，依刑事訴訟法第3 條、第344 條第1 項之
    規定，以檢察官、自訴人及被告等當事人為限，告訴人既非
    當事人，自無提起上訴之餘地，僅得依同法第344 條第2 項
    之規定請求檢察官上訴。再告訴人縱曾在法定期間內請求檢
    察官上訴，但告訴人本身既無上訴之權限，則檢察官提起上
    訴果非在上訴期限以內，仍難視為合法有效之上訴（最高法
    院19年度上字第132 號判例同此意旨）。
二、本件上訴意旨略以：
（一）按告訴人或被害人對於下級法院之判決有不服者，得具備
      理由，請求檢察官上訴，除顯無理由外，檢察官不得拒絕
      。又上訴期間為10日，自送達判決後起算，刑事訴訟法第
      344 條第2 項、第349 條分別定有明文。查本檢察官收受
      判決之日期為96年7 月18日，迄至96年8 月1 日方收受告
      訴人提出之聲請上訴狀，雖已逾10日之上訴期間，惟告訴
      人於96年7 月27日晚間8 時55分許（上訴期間內），誤向
      臺灣臺北地方法院遞狀，經該院收狀後，於同年月31日方
      由法官批示函送本署，致逾10日之上訴期間，故以告訴人
      向法院遞交聲請上訴狀之時，即為聲請上訴之意思表示。
（二）玆據告訴人乙○○聲請上訴狀之意旨指述，被告甲○○與
      告訴人原即糾葛不斷，又因追求不到告訴人而懷恨於心，
      長期製造謠言誣蔑告訴人名聲，案發當日，告訴人在中正
      紀念堂偶遇被告，竟遭被告煽動洪門弟兄及在場群眾出手
      圍毆，並將告訴人押至警局，原審未察，率為被告無罪之
      諭知，難認允當，為此提起本件上訴云云。
三、經查：本件上訴人即檢察官係於96年7 月18日收受原審法院
    判決之送達，有送達證書附卷1 紙可稽（見原審法院卷第13
    0 頁）。告訴人係於96年7 月27日晚間8 時55分許具狀請求
    檢察官上訴，因誤向臺灣臺北地方法院遞狀，致該院於同年
    月31日始將聲請上訴狀函送臺灣臺北地方法院檢察署（該署
    於同年8 月1 日收狀）。揆諸前揭說明，本件告訴人聲請檢
    察官上訴之時間雖未逾上訴之期限，惟告訴人非案件之當事
    人，並無上訴之權限，本件上訴有無逾上訴期間，仍應以檢
    察官提起上訴之時間為斷，而檢察官遲至同年8 月2 日始提
    起上訴，本件上訴顯屬違背法律上之程式，爰不經言詞辯論
    ，逕將本件上訴駁回。
四、據上論斷，應依刑事訴訟法第367 條前段、第372 條，判決
    如主文。
中　　華　　民　　國　　96　　年　　8 　　月　　21　　日
　　　　　　　　　刑事第一庭    審判長法　官  蔡長溪
　　　　　　　　　　　　　　　　　　  法　官  陳春秋
　　　　　　　　　　　　　　　　　　  法　官  謝靜恒
以上正本證明與原本無異。
不得上訴。
                                      書記官  陳珮茹
中　　華　　民　　國　　96　　年　　8 　　月　　22　　日
